臺灣士林地方法院刑事判決
111年度易字第101號
公  訴  人  臺灣士林地方檢察署檢察官
被      告  陳泰龍



上列被告因毀棄損壞案件，經檢察官提起公訴（110年度偵字第1
1788號），本院判決如下：
    主  文
陳泰龍犯毀損他人物品罪，處罰金新臺幣壹萬元，如易服勞役，
以新臺幣壹仟元折算壹日。
    事  實
一、陳泰龍因與NGUYEN THI NHIEM（越南籍，下稱阮氏任）之配
    偶陳仲雄有債務糾紛，於民國110年4月25日4時許，先與臺
    北市政府警察局士林分局芝山岩派出所警員至阮氏任位於臺
    北市○○區○○○道0段0號住處（下稱本案住處），欲尋找陳仲
    雄而未果，俟該所警員離去後，陳泰龍竟基於毀損之犯意，
    於同日5時許，徒手破壞本案住處房間之門板1扇、門鎖1個
    ，致令不堪使用，嗣經阮氏任發覺後報警循線查獲。
二、案經阮氏任訴由臺北市政府警察局士林分局報告臺灣士林地
    方檢察署檢察官偵查起訴。
    理  由
壹、程序方面：
一、本判決下述被告陳泰龍以外之人於審判外之陳述，檢察官、
    被告於本院審理時均未爭執不具證據能力，且迄辯論終結前
    亦無聲明異議，本院審酌各該證據資料作成時之情況，尚無
    違法不當及證明力明顯過低之瑕疵，而認為以之作為證據應
    屬適當，依刑事訴訟法第159條之5規定，均有證據能力。
二、次按照相機或手機鏡頭所拍攝之照片，係依機器之功能，攝
    錄實物形貌而形成之圖像，除其係以人之言詞或書面陳述為
    攝取內容，並以該內容為證據外，照片所呈現之圖像，並非
    屬人類意思表達之言詞或書面陳述，當不在上開規定「被告
    以外之人於審判外之言詞或書面陳述」之範圍內，其有無證
    據能力，自應與一般物證相同，端視其取得證據之合法性及
    已否依法踐行證據之調查程序，最高法院98年度台上字第15
    79號判決意旨同此見解，查本判決所引告訴人所拍攝之照片
    ，觀諸其內容，並無任何遭偽造或竄改內容之痕跡，有上開
    照片2張在卷可憑（見臺灣士林地方檢察署110年度偵字第11
    788號卷【下稱11788卷】第25至27頁），而上開照片其既係
    以科學、機械之方式，對於當時狀況所為忠實且正確之記錄
    ，性質上並非供述證據，應無刑事訴訟法第159條第1項規定
    之適用，且亦難認係出於違法取得，是上開照片自具有證據
    能力，均得作為論罪之依據。至有關認定本案犯罪事實之非
    供述證據，則查無違反法定程序取得之情，依刑事訴訟法第
    158條之4規定反面解釋，亦具有證據能力。
貳、實體方面：
一、認定犯罪事實所憑之證據及理由：
　　訊據被告固坦承當日有在警察之陪同下，至本案住處找尋陳
    仲雄，於尋人未果後，在該處停留一段時間，惟矢口否認有
    於事實欄所載之時地，毀損本案住處之門扇及門鎖，辯稱：
    我沒有打、踹門板，那天半夜我有喝酒去找陳仲雄談先前幫
    他處理土地應取得報酬的事情，談到一半他就逃掉了，我就
    找警察陪同敲門告訴人住的那扇門，告訴人有出來應門，說
    陳仲雄不在，當天我喝的很醉，有在現場坐一陣子醒酒，之
    後我就離開了云云，經查：
　㈠告訴人於偵查及本院審理中證稱略以：110年4月25日凌晨被
    告和警察一同到本案住處，說要找陳仲雄，我說陳仲雄不在
    ，被告和警察走了之後，被告又再來一次，這一次我有出門
    跟他講話，叫他趕快回去、陳仲雄不在，我講完就把房間門
    關起來，後來聽到被告在外面講話很大聲，我有聽到打門的
    聲音，當時以為有人拿東西開門而已，沒聲音後我打開門想
    要看外面的狀況，就看到被告一個人坐在外面，我繼續回去
    睡，等早上出來我才發現大門被人破壞，我就將門被破壞的
    樣子攝影、拍照後傳送給陳仲雄，陳仲雄再傳送給被告等語
    （見11788卷第19至21、59至61、67至69頁、本院卷第53頁
    ）。又被告當日至芝山岩派出所，請求警察一同前往本案住
    處找尋陳仲雄，前往現場處理之員警出具之職務報告略以：
    清晨5時許，有一民眾自仰德大道一段7號徒步走來派出所表
    示要檢舉上址之房東有持有毒品之情事（該民當時有酒氣）
    ，該民眾稱與房東曾有朋友關係，職前往現場時該民指向一
    扇房門稱毒品在裡面（該房門外另有一扇門已打開，未告知
    是否為該民破壞），因未開啟故未入内，以目視查看未發現
    所稱之毒品，後來該民表示要找房東出來說明否則要檢舉他
    ，查訪房東住處時其妻子出來表示僅有她一人丈夫不在家，
    要等早上返家，後該民便於上址等候表示要等他一位朋友從
    南部上來協助他做檢舉筆錄等語，有臺北市政府警察局士林
    分局芝山岩派出所警員職務報告在卷可稽（見11788卷第57
    頁），由上可知，被告與陳仲雄間本係金錢糾紛，被告卻藉
    故欲以出警之方式確認陳仲雄是否在屋內，自不難想像被告
    在找尋陳仲雄未果後，一時氣憤，而有損壞該處大門之動機
    。
　㈡又觀告訴人提出門扇及門鎖遭破壞之照片，均為當日案發後
    即時拍攝，並於當日上午7時53分以陳仲雄所使用之手機傳
    送予被告，時間密接，此有LINE對話紀錄截圖可稽（見1178
    8卷第75至77頁），與告訴人所述一早出門發現門扇及門鎖
    遭人破壞等情相符，堪為告訴人前開指訴之補強證據，又被
    告在收受上開訊息後，回傳：「我跟警察去得時候沒有吧!
    我喝很多」、「我在警局你過來，不要害你老婆，是他在包
    庇你是不是」、「我當時有警察跟我一起，我是找警察不是
    兄弟，你有開門還扯什麼」、「你躲在後面者叫女人，你沒
    種是不是，還有越南的你不要以為裝無辜裝不懂就可以不講
    理」等文字訊息（見前揭LINE對話紀錄截圖），僅稱不確定
    自己與警察前往時，門扇是否已遭破壞，並猶質疑告訴人協
    助陳仲雄躲藏於本案住處內，再次要求陳仲雄出面，綜合前
    揭尋人未果之犯罪動機及告訴人之指訴內容、告訴人即時拍
    攝之影像，應可認定本案住處房間之門板1扇、門鎖1個應係
    被告一時氣憤所徒手毀損。
　㈢本案事證已臻明確，被告前揭毀損犯行，洵堪認定，應依法
    論科。至於被告請求本院至現場勘驗，以確認本案住處是否
    為違章建築云云，核與本件犯罪之成立與否無涉，自無調查
    之必要，附此敘明。
三、論罪科刑：
　㈠核被告所為，係犯刑法第354條之毀損他人物品罪。
　㈡爰以行為人之責任為基礎，審酌被告為本案犯行之犯罪動機
    、目的、手段，兼衡被告於本院審理時自述之智識程度、工
    作經驗、家庭生活經濟狀況（見本院卷第57頁），尚未與告
    訴人和解或賠償損害之犯後態度等一切情狀，量處如主文所
    示之刑，並諭知易服勞役之折算標準，以資懲儆。
據上論斷，應依刑事訴訟法第299條第1項前段，判決如主文。
本案經檢察官許梨雯提起公訴，檢察官馬凱蕙到庭執行職務。
中　　華　　民　　國　　111 　年　　6 　　月　　28　　日
                  刑事第五庭      法  官  郭韶旻 
以上正本證明與原本無異。
如不服本判決應於收受送達後20日內向本院提出上訴書狀，並應
敘述具體理由。其未敘述上訴理由者，應於上訴期間屆滿後20日
內向本院補提理由書( 均須按他造當事人之人數附繕本) 「切勿
逕送上級法院」。
因疫情而遲誤不變期間，得向法院聲請回復原狀。
                                  書記官  黃佩儀　　
中　　華　　民　　國　　111 　年　　6 　　月　　28　　日
附錄本判決論罪法條：
中華民國刑法第354條 
毀棄、損壞前二條以外之他人之物或致令不堪用，足以生損害於
公眾或他人者，處二年以下有期徒刑、拘役或一萬五千元以下罰
金。